臺灣桃園地方法院宣示判決筆錄　　　　99年度審易字第2182號
公　訴　人　臺灣桃園地方法院檢察署檢察官
被　　　告　許盛榮
指定辯護人　本院公設辯護人林銘宏
上列被告因竊盜案件（起訴案號：99年度偵字第27657 號），於
中華民國100 年2 月25日下午5 時許，在本院第14法庭宣示判決
，出席職員如下：
　　　　　法　官　鍾雅蘭
　　　　　書記官　陳恩如
　　　　　通　譯
法官起立朗讀判決主文、犯罪事實要旨、處罰條文、附記事項，
及告以上訴限制、期間並提出上訴狀之法院，且諭知記載其內容
：
一、主  文：
    許盛榮攜帶兇器竊盜，處有期徒刑捌月，扣案之鐵剪壹支、
    老虎鉗壹支、鐮刀貳支均沒收。
二、犯罪事實要旨：
    許盛榮(一)於民國93年間因詐欺案件，經本院以94年度簡字第
    96號判決判處有期徒刑4 月確定；(二)於93年間因竊盜案件，
    經本院以93年度簡上字第353 號判決判處有期徒刑8 月確定
    ；(三)於94年間再因竊盜案件，經本院以94年度簡字第279 號
    判決判處有期徒刑5 月確定，上開3 罪嗣經本院以94年度聲
    字第3401號裁定合併定應執行刑為有期徒刑1 年3 月確定，
    於95年5 月28日縮刑期滿執行完畢。(四)於92年間因商業會計
    法案件，經臺灣基隆地方法院（下稱基隆地院）以99年度訴
    字第334 號判決判處有期徒刑1 年8 月，減為有期徒刑10月
    確定。上開各罪，嗣經基隆地院以99年度聲字第1013號就上
    開(一)至(三)之3 罪刑各減刑二分之一後，再與(四)之有期徒刑10
    月合併定應執行刑為有期徒刑1 年3 月，於99年11月3 日確
    定，因上揭減刑裁定前已執行之刑期已逾減刑裁定後刑期，
    已無刑期可供執行，而於上揭減刑裁定確定之日執行完畢（
    最高法院99年度台非字第51號判決意旨參照）（於本案尚不
    構成累犯）。詎仍不知悔改，因缺錢花用，竟意圖為自己不
    法之所有，於99年9 月28日上午5 時許，攜帶其所有客觀上
    足以對人之生命身體安全構成威脅，且具有危險性而可供兇
    器使用之鐵剪、老虎鉗各1 支、鐮刀2 支，無故侵入蘇清彥
    所有位在桃園縣蘆竹鄉○○○路196 號之工廠倉庫內（所涉
    無故侵入他人建築物部分未據告訴），以上開鐵剪、老虎鉗
    剪斷蘇清彥所有存放在倉庫內之電纜線一批（約159 公斤）
    ，得手後，再以麻袋分裝後，騎乘其子所有之車牌號碼KER-
    655 號機車，載運電纜線至桃園縣蘆竹鄉○○路○ 段452 巷
    對面之產業道路旁，再以美工刀剝除電纜線之外皮而取得電
    線包皮內之銅線，欲變賣得款花用，於同日上午6 時許，為
    警在上址當場查獲，並扣得上開電纜線、鐵剪、老虎鉗、美
    工刀各1 支及鐮刀2 支。
三、處罰條文：
    刑法第2 條第1 項前段、第38條第1 項第2 款，修正前刑法
    第321 條第1 項第3 款。
四、附記事項：
  (一)按行為後法律有變更者，適用行為時之法律，但行為後之法
    律有利於行為人者，適用最有利於行為人之法律，刑法第2
    條第1 項定有明文。於被告行為後，刑法第321 條第1 項第
    3 款規定於100 年1 月26日經總統公布修正，於同年月28日
    生效，有關該條款前、後規定之構成要件均屬相同，但修正
    前之法定刑為「6 月以上、5 年以下有期徒刑」，而修正後
    之法定刑則為「6 月以上、5 年以下有期徒刑，得併科新臺
    幣10萬元以下罰金」，比較新舊法之結果，被告行為時之舊
    法對被告較為有利，揆諸前開刑法第2 條第1 項前段之規定
    ，本件自應適用被告行為時之舊法。
  (二)扣案之鐵剪、老虎鉗各1 支及鐮刀2 支，均為被告所有供本
    案犯罪所用之物，業據被告於本院審理時供承明確，爰依刑
    法第38條第1 項第2 款之規定宣告沒收。而扣案之美工刀1
    支雖為被告所有，且其於行竊時放置在車上，惟被告既未攜
    帶在身，且供稱係剝皮時才使用，則該美工刀僅係被告在竊
    得電纜線後用以處理贓物便利出售之工具，而與剪斷、竊取
    電纜線之行為本身，並無何直接關聯，當非屬供或備供犯罪
    所用之物，且亦無證據足資證明上開美工刀確係被告供或備
    供行竊所用之物，又非違禁物，爰不予宣告沒收。
五、協商判決除有刑事訴訟法第455 條之4 第1 項第1 款於本訊
    問程序終結前，被告撤銷協商合意或檢察官撤回協商聲請者
    ；第2 款被告協商之意思非出於自由意志者；第4 款被告所
    犯之罪非第455 條之2 第1 項所定得以協商判決者；第6 款
    被告有其他較重之裁判上一罪之犯罪事實者；第7 款法院認
    應諭知免刑或免訴、不受理者情形之一，及違反同條第2 項
    「法院應於協商合意範圍內為判決；法院為協商判決所科之
    刑，以宣告緩刑或2 年以下有期徒刑、拘役或罰金為限」之
    規定者外，不得上訴。
六、如有前述例外得上訴之情形，又不服本件判決，得自收受判
    決送達後10日內，向本院提出上訴書狀，上訴於第二審法院
    。
中    華    民    國   100    年    2     月    25    日
                        刑事庭  法  官  鍾雅蘭
                                書記官  陳恩如
以上正本證明與原本無異。
                                書記官  陳恩如
中    華    民    國   100    年    2     月    25    日
附錄本案論罪科刑依據之法條：
修正前中華民國刑法第321 條第1 項
（加重竊盜罪）
犯竊盜罪而有左列情形之一者，處6 月以上、5 年以下有期徒刑
：
一  於夜間侵入住宅或有人居住之建築物、船艦或隱匿其內而犯
    之者。
二  毀越門扇、牆垣或其他安全設備而犯之者。
三  攜帶兇器而犯之者。
四  結夥三人以上而犯之者。
五  乘火災、水災或其他災害之際而犯之者。
六  在車站或埠頭而犯之者。